# 求助！通过增资取得控制权，同一控制，长投初始投资成本的确认

提问人：luokeren1989 时间：2022-04-26 13:52:29
各位老师:
现有非股份公司A公司、B公司（注册资本 100 万，已实缴），两家公司股东都是张三，后B公司增资至 220 万，新增 120 万由A公司认缴，已在合并日前完成实缴，请问这种情况下，A公司层面长期股权投资，是否应按同一控制企业合并形成的长期股权投资，以合并日B公司账面净资产的份额，调整长期股权投资及资本公积（资本公积不够冲减的，调整留存收益）？

回答人：chenyiwei
如果在该事项完成后，张三将对B公司的管理权限移交给A公司，由A公司直接控制B公司，则对A而言应按同一控制下合并处理。